【裁判字號】    99,訴,948
【裁判日期】    991223
【裁判案由】    妨害性自主
【裁判全文】
臺灣臺南地方法院刑事判決               99年度訴字第948號
公  訴  人  臺灣臺南地方法院檢察署檢察官
被      告  卓武郎
選任辯護人  何建宏律師
上列被告因妨害性自主案件，經檢察官提起公訴（98年度偵字第
9660號），本院判決如下：
    主  文
卓武郎犯強制性交未遂罪，處有期徒刑壹年捌月。
    事  實
一、緣卓武郎因承攬工程而結識經營怪手出租之成年女子A女（
    卷內代號0000-0000，真實姓名年籍詳卷），兩人具有工作
    上之合作關係。卓武郎於民國98年3月15日下午6時許，以其
    飲酒後不宜駕車為由，委請A女代為駕駛其所有車號9566-NP
    號自用小客車，自臺南縣左鎮鄉出發，搭載其女兒返校，卓
    武郎在後座休息，迨其女兒抵達學校後，卓武郎改至右前座
    搭乘，由A女繼續駕車，渠等先前往臺南縣永康市○○路附
    近用餐，餐後又至臺南縣永康市○○路找卓武郎之友人商談
    事情，卓武郎在席間有飲酒，故於同日晚上11時許回程時，
    仍由A女負責駕車。詎卓武郎竟基於強制性交之犯意，於翌
    日即98年3月16日凌晨0時許，A女駕車行經臺南縣新化鎮那
    拔林附近時，卓武郎出手撫摸A女之手部及大腿，A女一邊駕
    車，一邊推阻卓武郎，卓武郎反要強拉A女至其右前座，A女
    遂在經過某超商不遠處停車，向卓武郎明確表示「你再這樣
    ，我就下車，叫計程車回去」等語，卓武郎暫時罷手；嗣於
    同日凌晨1時許，途經臺南縣山上鄉台糖加油站附近時，卓
    武郎又出手撫摸A女之手部、大腿，甚至要伸入A女上衣內，
    撫摸A女胸部，A女推開卓武郎後，將車停在臺南縣左鎮鄉台
    20線23.4公里處（菜寮段）慢車道上，拿取皮包準備開門下
    車，卓武郎拉住A女，質問A女要做什麼，A女不予理會，開
    啟車門衝至對面車道，卓武郎立即下車，自對面車道將A女
    強拉回來至路邊草叢，並將A女壓制在地，隨即強行掀起A女
    上衣，伸手撫摸A女胸部，以臉部在A女之胸部磨蹭，並解開
    自己褲子，繼而要強脫A女之長褲，適A女摸到長褲口袋內之
    手機，隨意按壓速撥鍵撥號，撥出數通未果，恰其中一通之
    友人薛文吉見有來電，隨即回撥，A女向其求救，告以地點
    在菜寮加油站路邊等語，卓武郎見狀立刻奪走手機，A女為
    拖延時間，尋求脫身機會，乃佯以在大馬路上不好看為由，
    提議車內較妥，卓武郎聞言，遂至汽車後方開啟後車門，欲
    強行將A女推入汽車後座，A女大聲呼喊，並再次趁機衝至車
    道對面住家求救，然均無人回應，卓武郎立即自後追上，以
    手架住A女頸部，將A女拖回並推入車內後座，試圖將車門關
    上，A女以腳頂住後車門，卓武郎仍強行拉扯A女之衣服、胸
    罩，A女反咬卓武郎之手掌虎口處，卓武郎因此稍微鬆手，A
    女趁機跑下車，卓武郎下車欲強拉A女回車內，A女抓住後車
    窗雨刷以資抵抗，然因卓武郎強拉之力氣較大，造成後車窗
    雨刷應聲斷裂，A女持該截斷裂之雨刷反擊，仍不敵卓武郎
    之力道，A女為免遭強拉入車內，而蹲踞在地，此時，幸薛
    文吉偕同妻子林子馨即時趕到，卓武郎始未對A女強制性交
    得逞，A女於上開過程中，受有下背部挫傷紅腫、右手鈍挫
    傷併淤青、左手肘挫傷、胸部有一抓傷痕等傷害。薛文吉趕
    抵後，當場喝叱卓武郎，林子馨則先行將A女帶至車上，並
    取回A女之皮包，薛文吉另向卓武郎索回A女之手機，而後一
    同至友人何岳霖住處，商請何岳霖代為出面處理，嗣經何岳
    霖試圖聯絡卓武郎未果，A女乃於98年3月18日報警查獲上情
    。
二、案經A女訴由臺南縣警察局新化分局報請臺灣臺南地方法院
    檢察署檢察官偵查起訴。
    理  由
一、證人A女於偵查中具結後所為之陳述，係向代表國家偵查犯
    罪之檢察官所為，且無任何無法自由陳述之顯不可信之情況
    ，依刑事訴訟法第159條之1第2項規定，得為證據，辯護人
    於本院準備程序時，抗辯此項證據之證據能力，容屬無據。
    至本判決其餘引用之證據資料，有關傳聞證據部分，則經檢
    察官、被告及辯護人同意作為本案證據使用，本院審酌該等
    證據作成時之情況，並無何取證之瑕疵或其他不當情事，且
    與本案事實有相當之關連性，認適當作為證據，依刑事訴訟
    法第159條之5第1項規定，具有證據能力。
二、上開犯罪事實，業據被告於本院審理時坦承不諱，並經證人
    A女於偵查及本院審理時就案發經過證述綦詳，證人薛文吉
    、林子馨就前往案發地點營救A女一情，亦迭於偵訊及本院
    證述無訛，核與A女所述相符；另A女於獲救當晚，由薛文吉
    、林子馨陪同前往何岳霖住處，告以受害事實，商請何岳霖
    出面處理，及事後報警經過等情，則經證人何岳霖、警員陳
    佑育於偵查中證述屬實，復有A女案發當時所穿著之上衣、
    長褲、胸罩及斷裂之雨刷一截扣案為證，暨扣案衣物破損情
    形照片（偵卷地21至24頁）、A女行動電話之通聯紀錄（警
    卷第21頁）、薛文吉持用行動電話門號之查詢資料（偵卷第
    10頁）、現場照片（警卷第28、46至48頁）等各1份在卷可
    稽；又A女所受傷勢，則有行政院衛生署臺南醫院新化分院
    診斷證明書及病歷資料（偵卷第36頁、證物袋）、奇美醫院
    受理疑似性侵害事件驗傷診斷書（院卷第30至31頁）附卷為
    憑，綜上查證，足認被告之自白與事實相符，堪以採信。是
    本案事證明確，被告犯行，洵堪認定，應依法論科。
三、核被告所為，係犯刑法第221條第2項、第1項之強制性交未
    遂罪。被告基於強制性交犯意，違反A女意願，數次撫摸A女
    手部、大腿、胸部等強制猥褻行為，係被告強制性交犯意下
    所為之階段行為，為性交行為所吸收，不另論罪。又被告於
    強制性交過程中，造成A女受有下背部挫傷紅腫、右手鈍挫
    傷併淤青、左手肘挫傷、胸部有一抓傷痕等傷害，乃強暴行
    為所致，不另論傷害罪。被告著手於強制性交犯行而不遂，
    爰依刑法第25條第2項規定，按既遂犯之刑減輕之。本院審
    酌被告為逞一己私慾，竟不顧工作上所建立之情誼及互信，
    對幫忙駕車之A女，在夜深人稀之道路旁，施以本件強暴手
    段欲加以性侵犯，幸A女不斷奮力抵抗，友人及時趕到搭救
    ，始倖免於難，A女承繼丈夫（已歿）所遺留之怪手出租行
    業，獨立照顧公婆及子女，已屬不易，不料遭逢本件犯行，
    身心所受衝擊及創痛，不言可喻，被告犯後一度飾詞否認，
    惟於本院審理期間，與A女達成調解，獲A女原諒後，終知坦
    承所犯，表示悔意，態度尚稱良好等一切情狀，從輕量處如
    主文所示之刑，以示懲儆。被告及辯護人雖請求給予緩刑之
    機會，檢察官、告訴代理人亦表示同意宣告較長期間之緩刑
    ，惟被告不符緩刑宣告要件，有其前案紀錄表可稽，附此敘
    明。
據上論斷，應依刑事訴訟法第299條第1項前段，刑法第221條第2
項、第1項、第25條第2項，判決如主文。
本案經檢察官陳尹捷到庭執行職務。
中    華    民    國    99    年    12    月    23    日
                  刑事第九庭    審判長法  官  林彥君
                                      法  官  莊玉熙
                                      法  官  周宛瑩
以上正本證明與原本無異。
如不服本判決應於收受本判後10日內向本院提出上訴書狀，並應
敘述具體理由。其未敘述上訴理由者，應於上訴期間屆滿後20日
內向本院補提理由書狀（均須按他造當事人之人數附繕本）「切
勿逕送上級法院」。
                                      書記官  黃傳鈞
中    華    民    國    99    年    12    月    24    日

附錄本案論罪法條：
中華民國刑法第221條
（強制性交罪）
對於男女以強暴、脅迫、恐嚇、催眠術或其他違反其意願之方法
而為性交者，處3年以上10年以下有期徒刑。
前項之未遂犯罰之。

附記事項：告訴人或被害人對於判決如有不服，請具備理由逕向
檢察官聲請檢察官提起上訴，其上訴期間之計算，係以檢察官收
受判決正本日期為準。

司法院資訊處製作；財團法人民間司法改革基金會備份。
